# 求助陈版主：新租赁准则相关

提问人：yolanyo 时间：2023-02-24 22:31:09
请教陈版主：子公司A于 21 年 2 月成立，母公司于 21 年 11 月处置A公司全部股权，期间A公司作为承租人对外签订为期 13 个月的房屋租赁合同，母公司处置A公司时租赁合同尚未到期。请问母公司 21 年合并利润表是否要按新租赁准则调整期间费用？
期待版主回复！

回答人：chenyiwei
母公司随着处置子公司，一并终止确认了子公司的使用权资产和租赁负债，这两者属于被处置的子公司于处置日净资产的一部分，作为一个整体纳入合并报表层面的处置损益计算。